【裁判字號】    88,易,1204
【裁判日期】    890229
【裁判案由】    竊盜等
【裁判全文】
臺灣嘉義地方法院刑事判決                        八十八年度易字第一二四號
    公  訴  人  臺灣嘉義地方法院檢察署檢察官
    被      告  乙○○
    被      告  甲○○
右列被告等因竊盜等案件，經檢察官提起公訴 (八十八年度偵字第五八四零、第六三
六零號)，本院判決如左：
    主  文
乙○○連續竊盜，累犯，處有期徒刑壹年貳月。扣案自製鑰匙壹支沒收。
甲○○連續偽造署押，足以生損害於公眾及他人，處有期徒刑柒月。如附表所示偽造
之署押、指印均沒收。
    事  實
一、乙○○前於民國八十七年間因竊盜案件，經台灣桃園地方法院以八十七年度易字
    第二二一二號判決判處有期徒刑一年確定，並於八十八年五月十五日執行完畢，
    猶不知悔改，基於意圖為自己不法所有之概括犯意，持自製之鑰匙一支，先於八
    十八年八月四日十時許，在桃園市○○路○段空軍宿舍旁，竊取鍾勤章所有，車
    牌號碼為ＫＺ８３２５號自小客車一輛；復於八十八年八月二十三日四時許，在
    桃園縣大園鄉某不詳地點，竊取徐文忠所有，車牌號碼為ＬＣ８７８７號自小客
    車一輛；嗣乙○○於八十八年八月底某日將上開所竊得車號為ＬＣ８７８７號自
    小客車駛至對乙○○竊取犯行不知情之甲○○位於嘉義縣民雄鄉山中村牛斗山一
    五五之一號住處寄放。甲○○（前曾於八十六年間因違反麻醉藥品管理條例，經
    台灣屏東地方法院以八十七年度易緝字第三六號判處有期徒刑三月，如易科罰金
    ，以三百元折算一日確定；又於八十七年間因犯侵占罪，經本院以八十七年度易
    字第二六零號判處有期徒刑四月，上訴後為台灣高等法院台南分院駁回上訴確定
    ；又於八十七年間因違反槍砲彈藥刀械管制條例，經台灣桃園地方法院以八十七
    年度訴字第七九二號判處有期徒刑一年二月，罰金新台幣十萬元，罰金如易服勞
    役以三百元折算一日，並於刑之執行完畢或赦免後強制工作三年，經上訴後為台
    灣高等法院八十七年度上訴字第四一九零號駁回上訴，復經上訴，為最高法院以
    八十七年度台上字第四三零八號駁回上訴確定；上開三案經聲請定執行刑，經台
    灣高等法院台南分院以八十八年度聲字第三百號裁定應執行有期徒刑一年七月，
    罰金十萬元，罰金如易服勞役以三百元折算一日，於刑之執行完畢或赦免後強制
    工作三年，現仍在執行中，未構成累犯）則於八十八年八月二十七日二時許，駕
    駛該自小客車行經嘉義縣民雄鄉○○村○○道路時為警查獲該車係遭竊之贓車，
    並依其供述，於同日五時許，在嘉義縣民雄鄉○○村○○○○路口，查獲乙○○
    正駕駛另一部ＫＺ─八三二五號小客車。甲○○於經警查獲帶回警局訊問時，因
    其前涉違反毒品危害防制條例遭台灣板橋地方法院檢察署拘提中，唯恐遭拘提，
    遂基於偽造丙○○署押之概括犯意，冒用其同村友人丙○○之名義應訊，連續於
    如附表所示之時、地，在警方警訊及台灣嘉義地方法院檢察署檢察官之偵訊筆錄
    上偽造丙○○之署名及指印，足生損害於丙○○與檢警追訴犯罪之正確性。
二、案經嘉義縣警察局民雄分局報請告台灣嘉義地方法院檢察署檢察官偵查起訴。
    理  由
一、訊據被告乙○○、甲○○對右揭事實均供承不諱，核與被害人鍾勤章、徐文忠指
    述遭竊情節相符，並據丙○○證述遭偽造署押等情明確在卷，復有失竊報告及如
    附表所示偽造丙○○之署押、指印附卷可稽，事證明確，被告二人犯行均堪認定
    。
二、核被告乙○○所為，係犯刑法第三百二十條第一項之竊盜罪，被告甲○○所為係
    犯刑法第二百十七條第一項之偽造署押罪。乙○○前後二次竊盜犯行，時間緊接
    ，所犯罪名相同，顯係出於概括之犯意為之，為連續犯，應依刑法第五十六條之
    規定以一罪論，並加重其刑。被告甲○○於如附表所示編號之一之警訊筆錄上接
    續偽造「鄭信哲」署名一枚、指印二枚之犯行，應僅成立單一之偽造署押罪；而
    其於如附表所示編號二之偵查筆錄上復行偽造「鄭信哲」署押一枚，則應認係另
    一偽造署押犯行，惟其如附表所示編號一、二前後二次偽造署押行為，時間緊接
    ，所犯罪名之構成要件亦係相同，顯出於概括之犯意為之，應論以為連續犯，亦
    依刑法第五十六條之規定以一罪論，並加重其刑。末查：乙○○前於八十七年間
    因竊盜案件，經台灣桃園地方法院以八十七年度易字第二二一二號判決判處有期
    徒刑一年確定，並於八十八年五月十五日執行完畢，有其全國前案查註紀錄表附
    卷可稽，其於五年之內再犯本件最重本刑有期徒刑以上之罪，為累犯，應依刑法
    第四十七條之規定，遞加重其刑。爰審酌被告二人犯罪之動機、目的、手段，犯
    罪時所受之刺激及其品性、生活狀況、智識程度、犯罪所生之損害，及犯罪後態
    度等一切情狀，量處如主文所示之刑。扣案自製鑰匙一支，為乙○○所有並供其
    犯竊盜罪之用；甲○○所偽造如附表所示編號一、二「丙○○」之署押、指印，
    分別依刑法第三十八條第一項第二款、第二百十九條諭知沒收。
據上論斷，應依刑事訴訟法第二百九十九條第一項前段，刑法第五十六條、第三百二
十條第一項、第二百十七條第一項、第四十七條、第三十八條第一項第二款、第二百
十九條，罰金罰鍰提高標準條例第一條前段，判決如主文。
本案經檢察官薛智友到庭執行職務。
中    華    民    國      八十九        年  二          月    二十九    日
                                      臺灣嘉義地方法院刑事第二庭
                                          法  官  黃  國  益
右正本證明與原本無異。
如不服本判決，應於判決送達後十日內向本院提出上訴狀( 應附繕本 )。
中    華    民    國      八十九        年  二          月    二十九    日
                                          書記官  呂  聖  儀
附錄：
刑法第三百二十條
意圖為自己或第三人不法之所有，而竊取他人之動產者，為竊盜罪，處五年以下有期
徒刑、拘役或五百元以下罰金。
意圖為自己或第三人不法利益，而竊佔他人之不動產者，依前項之規定處斷。
前二項之未遂犯罰之。
刑法第二百十七條
偽造印章、印文或署押，足以生損害於公眾或他人者，處三年以下有期徒刑。
盜用印章、印文或署押，足以生損害於公眾或他人者，亦同。


司法院資訊處製作；財團法人民間司法改革基金會備份。
